臺灣基隆地方法院刑事判決　　　　　　　100年度易字第105號
公　訴　人　臺灣基隆地方法院檢察署檢察官
被　　　告　傅子安
上列被告因竊盜案件，經檢察官提起公訴（100 年度偵字第797
號），被告就被訴事實為有罪之陳述，經裁定改依簡式審判程序
審理後判決如下：
    主  文
傅子安踰越安全設備竊盜，累犯，處有期徒刑柒月；又踰越安全
設備竊盜，累犯，處有期徒刑柒月。應執行有期徒刑拾月。
    事  實
一、傅子安前因加重竊盜案件，經臺灣臺北地方法院以95年度訴
    字第1622號判決判處應執行有期徒刑5 年2 月確定，經減刑
    並定應執行刑為有期徒刑2 年6 月後，於民國98年2 月2 日
    因縮短刑期執畢出監。詎猶不知悔改，意圖為自己不法之所
    有，而有下列犯行：
  (一)99年2 月初某日上午11時許，前往王佳卿位於基隆市○○街
    48巷7 之1 號住處，自屋後陽臺未上鎖之窗戶之安全設備踰
    越入內，徒手竊得金飾娃娃2 個、金項鍊及金手鍊共7 條及
    金指戒數枚（合計約新臺幣【下同】13萬元）等物品。
  (二)99年2 月24日上午10時許，前往潘雅玲位於基隆市○○路62
    1 巷18號住處，將該屋窗戶之鋁網拆下後，踰越該窗戶之安
    全設備入內（侵入住宅部分未據告訴），竊得筆記型電腦1
    部（購入時價值4 萬元）。
    嗣傅子安在上開竊盜行為為有偵查權限之機關或公務員知悉
    前，於99年5 月21日因另案至基隆市警察局第三分局偵查隊
    接受員警詢問時，主動向詢問員警供出上開竊盜行為，並接
    受裁判，始查悉上情。
二、案經基隆市警察局第三分局報告臺灣基隆地方法院檢察署檢
    察官偵查後起訴。
    理  由
壹、程序事項
    本件被告傅子安所犯者非為死刑、無期徒刑、最輕本刑為3
    年以上有期徒刑之罪或高等法院管轄第一審案件，其於準備
    程序進行中，先就被訴事實為有罪之陳述，經告知其簡式審
    判程序之旨，並聽取公訴人、被告之意見後，本院業依刑事
    訴訟法第273 條之1 第1 項規定，裁定改以簡式審判程序進
    行本案之審理。
貳、實體事項
一、上開事實迭據被告於警詢、偵訊及本院審理時坦承在卷，事
    實欄一(一)部分，並據證人即被害人王佳卿於警詢（見99年度
    偵字第3407號卷第18-19 頁）、偵訊時（同上偵卷第105-10
    6 頁）指證在卷，且有被告指認竊盜現場照片4 張（見同上
    偵卷第24頁、99年度偵緝字第472 號卷第77頁）；事實欄一
    (二)部分，則據證人即被害人潘雅玲於警詢時指述明確（見99
    年度偵字第3407號卷第20-21 頁），且有被告指認竊盜現場
    照片4張（見同上偵卷第25頁、99年度偵緝字第472號卷第78
    頁），被告之自白核與事實相符，可以採信。綜上，本案事
    證明確，被告之犯行均堪認定，應依法論科。
二、按刑法第321 條第1 項第2 款所謂毀越門扇牆垣，係指毀損
    或超越及踰越門扇牆垣而言，與啟門入室者有別；又所謂其
    他安全設備，係指門扇牆垣以外之防閑設備而言，而窗戶具
    有防閑作用，非其家由此進出之門，自屬該條款所定之其他
    安全設備。次按刑法第321 條第1 項第2 款之踰越安全設備
    竊盜罪，若被告藉踰越安全設備之方式，進入屋內行竊，其
    越入行為雖屬侵入住宅，然已結合於所犯加重竊盜之罪質中
    ，當無另行構成侵入住宅罪之理（最高法院27年上字第1887
    號判例意旨參照）。再按行為後法律有變更者，適用行為時
    之法律，但行為後之法律有利於行為人者，適用最有利於行
    為人之法律，刑法第2 條第1 項定有明文。被告行為後，刑
    法第321 條規定業經總統以100 年1 月26日華總一義字第10
    000015561 號令修正公布，並於同日起生效施行。經比較修
    正前後刑法第321 條之內容，均於該條文第1 項第2 款規定
    處罰踰越安全設備竊盜之行為，關於法定刑度部分，修正前
    條文為「處6 月以上5 年以下有期徒刑」，修正後條文則為
    「處6 月以上、5 年以下有期徒刑，得併科新臺幣10萬元以
    下罰金」，兩相比較之下，顯然修正後之條文另增加得併科
    罰金之規定，較不利於行為人，是應依刑法第2 條第1 項前
    段之規定，適用被告行為時之法律，即修正前之刑法第321
    條。是核被告所為，均係犯修正前刑法第321條第1項第2 款
    之踰越安全設備竊盜罪。其所犯上開二罪間，行為互殊，犯
    意各別，應予分論併罰。又查被告前曾受如犯罪事實欄所載
    之有期徒刑執行完畢，有臺灣高等法院被告前案紀錄表在卷
    可憑，其於有期徒刑執行完畢後，5 年內故意再犯本件有期
    徒刑以上之罪，為累犯，其所犯上開2 罪，均應依刑法第47
    條第1 項之規定加重其刑。又被告於其本件所犯竊盜罪尚未
    經有偵查犯罪職務之機關或公務員發覺前，於99年5 月21日
    因另案至基隆市警察局第三分局偵查隊接受員警詢問時，主
    動向詢問員警供出上開竊盜行為，並接受裁判等情，有被告
    99年5 月21日警詢筆錄及基隆市警察局第三分局偵查隊小隊
    長吳仁裕之職務報告1份附卷可憑（見99年度偵緝字第472號
    卷第90頁），合於自首之要件，爰依刑法第62條前段規定，
    減輕其刑。被告同時有累犯、自首之刑之加重及減輕事由，
    爰依法先加後減之。爰審酌被告多次竊盜前案紀錄，於入監
    執行完畢後，竟再次竊取他人財物，顯見其不知悔改，兼衡
    酌其犯罪動機、目的、以侵入住宅方式竊盜，所生危害非輕
    、所得財物價值非微，暨其犯後坦承犯行之態度等一切情狀
    ，分別量處如主文所示之刑，並定其應執行之刑。
據上論斷，應依刑事訴訟法第284 條之1 、第273 條之1 第1 項
、第299 條第1 項前段，100 年1 月26日修正前刑法第321條第1
項第2 款，刑法第2 條第1 項、第47條第1 項、第62條前段、第
51條第5 款，判決如主文。
本案經檢察官李辛茹到庭執行職務。
中    華    民    國   100    年    4     月    13    日
                  刑事第二庭法  官  劉桂金
以上正本證明與原本無異。
如不服本判決應於收受送達後10日內向本院提出上訴書狀，並應
敘述具體理由；其未敘述上訴理由者，應於上訴期間屆滿後20日
內向本院補提理由書(均須按他造當事人之人數附繕本)「切勿逕
送上級法院」。
中    華    民    國   100    年    4     月    13    日
                            書記官  劉如純
附錄本案論罪法條：
100年1月26日修正前中華民國刑法第321條第1項第2款
犯竊盜罪而有左列情形之一者，處6 月以上、5 年以下有期徒刑
：
二、毀越門扇、牆垣或其他安全設備而犯之者。